【裁判字號】    90,簡上,13
【裁判日期】    900330
【裁判案由】    公共危險
【裁判全文】
臺灣雲林地方法院刑事判決                            九十年度簡上字第一三號
    上 訴 人
    即 被 告  甲○○
右列上訴人因公共危險案件，不服本院北港簡易庭八十九年度港交簡字第一０三號中
華民國十月七日第一審判決（聲請簡易判決處刑書案號：八十九年度偵字第三八七一
號），提起上訴，本院第二審判決如左：
    主  文
上訴駁回。
    事  實
一、甲○○前曾於民國（下同）八十八年十月及十一月間，先後二次因酒後駕車涉犯
    公共危險案件，分別經臺灣雲林地方法院檢察署以八十八年偵字第五五二八號依
    職權為不起訴處分，以及本院北港簡易庭以八十八年港簡字第二一九號判處有期
    徒刑四月確定（非累犯）。詎仍不思悔改，復於八十九年四月二十日十七時許至
    二十二時許之間，在雲林縣北港鎮○○路○路邊攤飲用大量啤酒，直至翌日十三
    時二十五分許仍因體內酒精尚未完全代謝導致意識不清，而不能安全駕駛動力交
    通工具，竟仍騎乘車號ＭＭＭ—八一０號機車欲前往北港媽祖醫院求診，途經雲
    林縣北港鎮○○路匯豐汽車公司前，與蘇裕媚所駕駛之ＮＪ—六九０一號自小客
    車發生碰撞，以致其人、車倒地後，身體多處受傷。嗣經警緊急將之送往北港媽
    祖醫院救治，並由該醫院施以抽血檢驗，檢出其血液中酒精測試濃度值達二五二
    ＭＧ／ＤＬ，換算為吐氣酒精含量達每公升一˙二六毫克，而查悉上情。
二、案經雲林縣警察局北港分局報請臺灣雲林地方法院檢察署檢察官偵查起訴。
    理  由
一、訊之上訴人甲○○對其曾於右揭時地飲酒，並騎乘車號ＭＭＭ—八一０號機車與
    證人蘇裕媚所駕駛之ＮＪ—六九０一號自小客車發生車禍之事實固供承無隱，惟
    矢口否認有何服用酒類不能安全駕駛而駕駛動力交通工具犯行，辯稱：本件曾經
    判決在案，不得一事二罰，且車禍發生當天我並未喝酒云云。然查，上訴人前因
    服用酒類不能安全駕駛而駕駛動力交通工具，經臺灣雲林地方法院檢察署於八十
    八年十月二十七日以八十八年偵字第五五二八號依職權為不起訴處分；嗣再犯同
    條之罪，經本院北港簡易庭於八十八年十一月二十四日以八十八年港簡字第二一
    九號判處有期徒刑四月確定，有上開不起訴處分書及刑事判決各一件在卷可考，
    其所犯罪名雖與本案相同，但各該犯罪事實與本案之犯罪事實皆不相同，則上訴
    人辯稱本案有一事二罰之違法情事云云，即屬無據。此外，右揭事實，業據證人
    蘇裕媚於警訊時證述明確，並有雲林縣警察局道路交通事故調查報告表及北港媽
    祖醫院甲○○之診斷證明書各一件份在卷可查，且上訴人於肇事後經北港媽祖醫
    院採集其血液測試結果，其血液中之酒精濃度值為二五二ＭＧ／ＤＬ，相當於吐
    氣所含酒精濃度每公升一‧二六（聲請簡易判決處刑書誤載為一‧二五）毫克，
    （其計算式為：0.25（mg/l）/50（mg/dl）=ｘ（mg/l）/252（mg/dl），ｘ=1.2
    6mg/l），有北港媽祖醫院之酒精濃度測試檢驗單一紙在卷足憑，其當時血液中
    酒精濃度既超過標準值甚遠，又於酒後與證人蘇裕媚發生車禍，顯見其當時確已
    不能安全駕駛動力交通工具，上訴人前開辯詞，無非犯後卸責之詞，不足採信。
    本件事證明確，上訴人犯行堪以認定。
二、核上訴人所為，係犯刑法第一百八十五條之三之罪行。原審因而依刑事訴訟法第
    四百四十九條第一項、第三項、第四百五十四條第二項、刑法第第一百八十五條
    之三、第四十一條、罰金罰鍰提高標準條例第二條，判處上訴人有期徒刑六月，
    並諭知易科罰金之折算標準，除其中刑法第四十一條之規定已於九十年一月十二
    日修正生效，原審於裁判時未及適用，應予更正適用修正後刑法第四十一條第一
    項前段外，其餘認事用法均無不當。經審酌上訴人之品行、智識程度，及其有多
    次服用酒類不能安全駕駛而駕駛動力交通工具之紀錄（此有臺灣高等法院被告全
    國前案紀錄表在卷可查），竟仍不思悔改，一再觸犯同條之罪等一切情狀，原審
    所量處之刑度亦屬適當，上訴人空言指摘原判決不當，為無理由，應予駁回。
據上論斷，應依刑事訴訟法第四百五十五條之一第三項、第三百六十八條，判決如主
文。
本案經檢察官林良蓉到庭執行職務。
中      華      民      國      九十      年      三    月    三十    日
                                            臺灣雲林地方法院刑事第一庭
                                                審判長法官  康  樹  正
                                                      法官  劉  為  丕
                                                      法官  杭  起  鶴
右正本證明與原本無異。
不得上訴。
                                                    書記官  鄭  國  銘
中      華      民      國      九十      年      三    月    三十    日


司法院資訊處製作；財團法人民間司法改革基金會備份。
